Protokoll för möte dHack 17-09-2013
===================================
Alla närvarande.

* Valentin tycker att vi ska börja göra saker med Hackeholken som sitter uppe hos HD.
	- Vi konstaterar att Hackeholken mår bra.
	- Vi kan bli bortkörda från HD tidigast nästa sommar (2014).

* Puppet
	- Konfa det vi vill ha från demeter.
	- List över tjänster.
	- Trycka över detta med puppet på Hackeholken.

* I samband med puppet-jobbet så bör vi dokumentera grejerna, kanske bygga en wikisida?

* Aspning
	- Skogsbrand kom med förslaget om [LiTHeHack](http://lithehack.se/), kan asparna och vi prata om detta?
	- ÖvningsINSTALLfest, aspar lär sig arra INSTALLfest ordentligt.

* Föreningskläder
	- Vi har typ fått ok från styrelsen(?)
	- Vi vill ha en logga med en pixlig hacke som hackar.
	- Vi har inte tid att fixa logga nu... Fråga Fabian om han vill ge oss en pixlig hacke?

* Portalen
	- Vi går inte på Arash-haskell-yesod-portal, detaljer kommer senare.
	- Aspar?

* Serverrum
	- Prata med IT om dom vill ha serverrum tillsammans med oss.

* Möten
	- Vi bestämmer att vi har återkommande möten på måndagar 12:00, samling basen.

